【裁判字號】    89,交易,88
【裁判日期】    890728
【裁判案由】    公共危險等
【裁判全文】
臺灣花蓮地方法院刑事判決                        八十九年度交易字第八八號
    公  訴  人  臺灣花蓮地方法院檢察署檢察官
    被      告  甲○○
右列被告因公共危險等案件，經檢察官聲請以簡易判決處刑（八十九年度偵字第七六
○號），本院認為應適用通常程序審判，並判決如左：
    主  文
甲○○服用酒類，不能安全駕駛動力交通工具而駕駛，處拘役參拾日，如易科罰金，
以佰元折算壹日。緩刑貳年。
被訴過失傷害罪部分公訴不受理。
    事  實
一、甲○○於民國八十九年二月二十七日十七時三十分許，於服用酒類已不能安全駕
    駛動力交通工具之際，竟仍駕駛ＰＱＢ─七四二號重型機車，沿台九線省道由南
    向北行駛，因酒後行動及判斷力減弱，復未注意車前狀況，於途經吉安鄉○○路
    ○段三○三號前左轉進入中正路欲往志學火車站方向時，與對向（台九線）駛來
    莊連龍所駕之ＦＰ─六七六五號自用小客車擦撞，致甲○○機車倒地滑撞在旁執
    行職務之員警丙○○及停放路旁乙○○所有ＡＧ─五五○一號自用小客車，致丙
    ○○受有頭部外傷合併前額撕裂傷、右小腿撕裂傷、雙大腿肌肉挫傷等傷害（已
    經丙○○撤回告訴）。嗣經警於同日十八時八分測試甲○○呼氣酒精濃度為每公
    升零點四四毫克，始查獲上情。
二、案經花蓮警察局吉安分局報請臺灣花蓮地方法院檢察署檢察官偵查起訴。
    理  由
壹、有罪部分：
一、右揭事實，業據被告甲○○於警訊、偵查及本院訊問時坦承不諱，並經證人莊連
    龍、乙○○、丙○○證稱可參，復有酒精濃度測定值表、偵破報告書、刑法第一
    百八十五條之三、查獲後測試、觀察職務報告、道路交通事故調查報告表、花蓮
    縣警察局舉發違反道路交通管理事件通知單各一份、照片七張可稽。
二、道路交通安全規則第一一四條第二款規定：汽車駕駛人飲酒後其吐氣所含酒精成
    份超過每公升○‧二五毫克以上者，不得駕車。此係因為酒精對中樞神經系統具
    有麻醉作用，對人體之影響固因個人而異，然多與血液中之酒精濃度成正比，通
    常情形，血液中之酒精濃度在每公升一○○○毫克（即呼氣酒精濃度每公升零點
    五毫克）時，雖在外觀上無法辨識，但檢查眼睛機能，對反應時間功能均有降低
    之事實，對一般人而言，血液中酒精濃度增加至每公升一○○○至一五○○毫克
    （即呼氣酒精濃度約每公升零點五至零點七五毫克），顯示快感狀態、話多、臉
    色紅潤、每公升一五○○至二五○○毫克（呼氣酒精濃度每公升零點七五至一點
    二五毫克）時，呈興奮、走路不穩、咬字不清，稍有麻痹現象，迄每公升二五○
    ○至三五○○毫克（呼氣酒精濃度每公升一點二五至一點七五毫克）時，始出現
    步行困難，不舒服感、言語不清、意識不明等情狀（參見施多喜撰，酒精（乙醇
    ）之鑑定，載刑事科學第三十六期）。又當呼氣中酒精濃度為每公升零點二五毫
    克時，駕車之肇事率為一般未飲酒人之二倍，若為每公升零點四毫克時，駕車之
    肇事率為一般未飲酒人之六倍，若為每公升零點五五毫克時，駕車之肇事率為一
    般未飲酒人之十倍（參見中央警察大學交通學系暨交通管理研究所蔡中志教授於
    八十八年九月十八日所製「酒精濃度與肇事率之關係」附表）。則依相關研究結
    果，汽車駕駛人飲酒後其吐氣所含酒精成份超過每公升零點二五毫克以上，就駕
    駛汽車此種複雜技巧之操作已有障礙。而被告之酒精測試（呼氣酒精濃度每公升
    零點四四毫克），已高出法定不得駕車之標準，顯見被告確已無法安全而有效控
制交通工具，其屬於不能安全駕駛汽車之情形至明。本件事證已甚明確，被告犯
    行洵堪認定。
三、核被告甲○○所為，係犯刑法一百八十五條之三之服用酒類不能安全駕駛動力交
    通工具而駕駛罪。爰審酌被告並無前科，素行尚稱良好，其犯後坦承酒醉駕車，
    已有悔意，及其犯罪手段、所生危害等一切情狀，量處如主文所示之刑，並諭知
    易科罰金之折算標準。末查，被告前未曾受有期徒刑以上刑之宣告，此有台灣花
    蓮地方法院檢察署刑案資料查註紀錄表一份在卷可稽，其因一時失慮，致觸刑章
    ，經此教訓應知所警惕而無再犯之虞，本院認對被告所處之刑以暫不執行為適當
    ，爰併宣告緩刑貳年，以啟自新。
四、被告經合法傳喚，無正當理由不到庭，惟本案係應科拘役之案件，爰不待其陳述
    逕行判決。
貳、公訴不受理部分：
一、按告訴乃論之罪，告訴人於第一審辯論終結前得撤回其告訴，又告訴經撤回者，
    應諭知不受理之判決，刑事訴訟法第二百三十八條第一項、第三百零三條第三款
    定有明文。
二、查本件告訴人丙○○告訴被告如前開犯罪事實欄所載之事實，起訴書認係觸犯刑
    法第二百八十四條第一項前段之過失傷害罪，依同法第二百八十七條規定，須告
    訴乃論。茲據告訴人丙○○具狀撤回告訴，有撤回告訴案件申請書一份在卷可稽
    ，依照首開說明，本件就被告被訴過失傷害罪部分，爰不經言詞辯論，逕為諭知
    不受理之判決。
據上論斷，依刑事訴訟法第四百五十二條、第二百九十九條第一項前段、第三百零三
條第三款、第三百零六條、第三百零七條，刑法第一百八十五條之三、第四十一條、
第七十四條第一款，罰金罰鍰提高標準條例第二條，判決如主文。
中        華        民        國    八十九    年    七    月  二十八    日
                                    臺灣花蓮地方法院刑事庭
                                        法  官
右正本證明與原本無異。
如對本判決不服，應於送達後十日內，向本院提出上訴狀。（應抄附繕本）告訴人或
被害人如對於本判決不服者，應具備理由請求檢察官上訴，其上訴期間之計算係以檢
察官收受判決正本之日期為準。
                                        法院書記官


司法院資訊處製作；財團法人民間司法改革基金會備份。
